臺灣高雄地方法院民事判決
111年度雄小字第935號
原      告  陳彥丞  
法定代理人  陳鍾樺  
            李素慧  
被      告  洪幸如  
上列當事人間損害賠償(交通)事件，本院於民國111年7月12日言
詞辯論終結，判決如下：
    主      文
被告應給付原告新臺幣壹萬伍仟肆佰零玖元，及自民國一一一年
二月二十六日起至清償日止，按週年利率百分之五計算之利息。
原告其餘之訴駁回。
訴訟費用新臺幣壹仟元由被告負擔五分之三，餘由原告負擔。
本判決原告勝訴部分得假執行。
    事實及理由
一、原告主張：被告於民國111年1月27日18時許，駕駛車牌號碼
    000-000號普通重型機車，在高雄市○○區○○路000號地下室停
    車場，撞倒原告所有並停放於地下室停車場之車牌號碼000-
    0000號普通重型機車（下稱系爭車輛），致系爭車輛受損（
    下稱系爭事故），原告為此支出修理費共計新臺幣（下同）
    22,060元（均為零件），爰依侵權行為之法律關係，提起本
    件訴訟等語。並聲明：被告應給付原告22,060元，及自起訴
    狀繕本送達翌日起至清償日止，按年息百分之5計算之利息
    。
二、被告則以：系爭車輛右側倒地，伊僅願支付右後視鏡及坐墊
    等費用共3,800元，與本案顯無關連之零件部分均非伊所應
    負責，且系爭車輛已使用將近1年，外觀磨損非全伊造成，
    況系爭車輛倒下撞擊力道尚屬輕微等語抗辯。並聲明：原告
    之訴駁回。
三、得心證之理由：
  ㈠按因故意或過失，不法侵害他人之權利者，負損害賠償責任
    ，民法第184條第1項定有明文。經查，原告上開主張事實業
    據其提出估價單、統一發票收據及明細、車損照片等件為證
    （見本院卷第19至25頁、第103至129頁），被告亦不爭執移
    車的時候撞到系爭車輛（見本院卷第148頁），是被告上開
    行為與系爭車輛受損害間，具有相當因果關係，揆諸前開規
    定，被告自應負侵權行為損害賠償責任。被告固辯稱撞擊力
    道輕微、外觀磨損非全伊造成云云，然其未能提出其他證據
    證明上開修復項目非系爭事故所致，且證人甲○○於本院審理
    時證述：「原告的車本來完美無缺，沒有任何損傷，保養的
    非常好，因為他是我客人中，車子保養最好的，所以我很有
    印象，我常都有跟他說，他的車保養的比新車還要新。原告
    時間到就會來保養…」等語（見本院卷第194頁)，可知系爭
    車輛無被告所指正常磨損情事，自難認其所辯為真。
　㈡被告另辯稱：伊僅需支付右後視鏡及坐墊云云，然據原告於
    本院審理時陳述：「原告的車本來是立著，靜止不動…因為
    被告從後面撞過來之後，導致車子左邊撞到牆壁，之後再往
    右倒，所以車子左邊也有受損…」等語（見本院卷第76頁)，
    再觀諸原告所提供之監視錄影器畫面及截圖照片，可知系爭
    車輛於遭撞倒後，左右側車身、方向燈殼、前土除、排氣管
    護片等均受有損害之情，再則考量系爭車輛車殼損傷係遭被
    告車輛推撞後倒地所致，且後把手、右前避震器亦可能與倒
    地受有相當撞擊力所造成等節，是上開受損項目均屬系爭車
    輛所必須支出之修繕費用。至原告主張之三角台、珠碗受損
    部分，依原告所提車損照片以觀，因屬系爭車輛內部零件（
    見本院卷第159頁)，與系爭事故無直接關聯，另反光貼紙及
    防水膜部分非屬必要修繕之範圍，均不應准許，是扣除上開
    部分後，原告得請求修繕費用為17,610元（計算式：22,060
    元－2,800元－900元－400元－350元＝17,610元），逾此範圍之
    主張，即非有理。
  ㈢次按不法毀損他人之物者，被害人得請求賠償其物因毀損所
    減少之價額；負損害賠償責任者，除法律另有規定或契約另
    有訂定外，應回復他方損害發生前之原狀；損害賠償，除法
    律另有規定或契約另有訂定外，應以填補債權人所受損害及
    所失利益為限，民法第196條、第213條第1項、第216條第1
    項分別定有明文。而所謂請求賠償物被毀損所減少之價額，
    得以修復費用為估定標準，但以必要者為限，例如修理材料
    以新品換舊品，應予折舊（最高法院77年度第9次民事庭會
    議決議參照）。原告得請求系爭車輛修繕費用為17,610元（
    均為零件）已如上述，則該零件材料係以新品替換舊品，自
    應扣除折舊部分。依行政院所頒固定資產耐用年數表及固定
    資產折舊率表，非運輸業用客車、貨車之耐用年數為5年，
    依平均法計算其折舊結果（即以固定資產成本減除殘價後之
    餘額，按固定資產耐用年數表規定之耐用年數平均分攤，計
    算折舊額），每年折舊率為5 分之1 ，並參酌營利事業所得
    稅查核準則第95條第6 項規定「 固定資產提列折舊採用定
    率遞減法者，以1 年為計算單位，其使用期間未滿1 年者，
    按實際使用之月數相當於全年之比例計算之，不滿1月者，
    以1 月計」，上開系爭車輛自出廠日110年5月（見本院卷第
    59頁)，迄系爭事故發生時即111年1月27日，已使用9月，則
    零件扣除折舊後之修復費用估定為15,409元【計算方式：1.
    殘價＝取得成本÷( 耐用年數＋1)即17,610÷(5+1)≒2,935（小
    數點以下四捨五入）；2.折舊額 ＝(取得成本－殘價)×1/（耐
    用年數）×（使用年數）即(17,610－2,935) ×1/5×（0+9/12
    ）≒2,201（小數點以下四捨五入）；3.扣除折舊後價值＝（
    新品取得成本－折舊額）即17,610－2,201＝15,409】，逾此部
    分之主張，尚屬無據，不應准許。 
　㈣綜上所述，原告依侵權行為之法律關係，請求被告給付15,40
    9元，及自起訴狀繕本送達翌日即111年2月26日（見本院卷
    第39頁送達證書）起至清償日止，按年息5%計算之利息部分
    ，為有理由，應予准許；逾此範圍之請求，則屬無據，應予
    駁回。
四、本件事證已臻明確，兩造其餘攻擊防禦方法，核與判決結果
    不生影響，爰不逐一論述。
五、本判決原告勝訴部分，係適用小額程序所為被告敗訴之判決
    ，依民事訴訟法第436條之20規定，應依職權宣告假執行。
六、訴訟費用負擔之依據：依民事訴訟法第79條及同法第436條
    之19條第1項規定，確定本件訴訟費用額為第一審裁判費1,0
    00元，應由兩造依其勝敗比例分擔，即被告負擔五分之三，
    餘由原告負擔。
中　　華　　民　　國　　111 　年　　7 　　月　　29　　日
                   高雄簡易庭   法  官  張茹棻
以上正本係照原本作成。
民事訴訟法第436 條之24第2 項：對於本判決之上訴，非以違背
法令為理由，不得為之。
如對本判決上訴，須於判決送達後20日內向本院提出上訴狀，並
須表明原判決所違背之法令及其具體內容與依訴訟資料可認為原
判決有違背法令之具體事實之上訴理由（均須按他造當事人之人
數附繕本）。
中　　華　　民　　國　　111 　年　　7 　　月　　29　　日
                                書記官  黃振祐